---
title: "Cronograma das aulas do curso"
output: 
  html_document:
    toc: false
---

```{r setup, include = FALSE, cache = FALSE}
source("knitr_setup.R")
```


O cronograma inicial planejado para as disciplinas 
está apresentado na sequência, mas pode sofrer alterações durante o semestre.

## Escolha a aba de sua turma {.tabset}

### Geologia

```{r, eval=FALSE, include=FALSE}
## Gera a lista com as datas de todas as aulas. 
##  O resultado do último comando pode ser copiado direto para o documento
datas1 <- seq.Date(as.Date("2019-08-05"), as.Date("2019-12-02"),
                      by = "week")
datas1 <- format.Date(datas1, format = "%d/%m")
datas2 <- seq.Date(as.Date("2019-08-07"), as.Date("2019-12-04"),
                      by = "week")
datas2 <- format.Date(datas2, format = "%d/%m")

cat(paste0("- **", datas1, " (Seg)", "**:\n", "- **",
           datas2, " (Qua)", "**:\n"))
```

- **05/08 (Seg)**: Apresentação da disciplina
- **07/08 (Qua)**: (1) Análise Exploratória de Dados
 - **12/08 (Seg)**: (1) Análise Exploratória de Dados
- **14/08 (Qua)**: (2) Medidas de Resumo
 - **19/08 (Seg)**: Exercícios
- **21/08 (Qua)**: (2) Medidas de Resumo
 - **26/08 (Seg)**: (2) Medidas de Resumo
- **28/08 (Qua)**: Exercícios
 - **02/09 (Seg)**: (3) Probabilidades
- **04/09 (Qua)**: (3) Probabilidades
 - **09/09 (Seg)**: Exercícios
- **11/09 (Qua)**: **Prova 1**

 - **16/09 (Seg)**: (4) Variáveis Aleatórias
- **18/09 (Qua)**: (4) Variáveis Aleatórias
 - **23/09 (Seg)**: (5) Distribuições de Probabilidade
- **25/09 (Qua)**: **Não haverá aula devido ao SIEPE**
 - **30/09 (Seg)**: (5) Distribuições de Probabilidade
- **02/10 (Qua)**: (5) Distribuições de Probabilidade
 - **07/10 (Seg)**: (6) Inferência Estatística - Estimação Pontual
- **09/10 (Qua)**: Exercícios
 - **14/10 (Seg)**: (6) Inferência Estatística - Estimação Pontual
 - **16/10 (Qua)**: **Prova 2**
 
 - **21/10 (Seg)**: (7) Inferência Estatística - Estimação Intervalar
- **23/10 (Qua)**: (8) Inferência Estatística - Testes de Hipóteses
 - **28/10 (Seg)**: (8) Inferência Estatística - Testes de Hipóteses
- **30/10 (Qua)**: Exercícios
 - **04/11 (Seg)**: (9) Regressão e Correlação
- **06/11 (Qua)**: (9) Regressão e Correlação
 - **11/11 (Seg)**: Exercícios
- **13/11 (Qua)**: **Prova 3**

 - **18/11 (Seg)**: (10) Tópicos Especiais
- **20/11 (Qua)**: (10) Tópicos Especiais
 - **25/11 (Seg)**: *Dia não letivo devido ao Processo Seletivo 2019/2020*
- **27/11 (Qua)**: (10) Tópicos Especiais
 - **02/12 (Seg)**: (10) Tópicos Especiais
- **04/12 (Qua)**: (10) Tópicos Especiais

### Licenciatura em Química

```{r, eval=FALSE, include=FALSE}
## Gera a lista com as datas de todas as aulas. 
##  O resultado do último comando pode ser copiado direto para o documento
datas1 <- seq.Date(as.Date("2019-08-07"), as.Date("2019-11-27"),
                      by = "week")
datas1 <- format.Date(datas1, format = "%d/%m")
datas2 <- seq.Date(as.Date("2019-08-09"), as.Date("2019-11-29"),
                      by = "week")
datas2 <- format.Date(datas2, format = "%d/%m")

cat(paste0("- **", datas1, " (Qua)", "**:\n", "- **",
           datas2, " (Sex)", "**:\n"))
```

- **07/08 (Qua)**: Apresentação da disciplina
- **09/08 (Sex)**: (1) Análise Exploratória de Dados
 - **14/08 (Qua)**: (1) Análise Exploratória de Dados
- **16/08 (Sex)**: (2) Medidas de Resumo
 - **21/08 (Qua)**: (2) Medidas de Resumo
- **23/08 (Sex)**: Exercícios
 - **28/08 (Qua)**: (3) Probabilidades
- **30/08 (Sex)**: (3) Probabilidades
 - **04/09 (Qua)**: Exercícios
- **06/09 (Sex)**: **Prova 1**

 - **11/09 (Qua)**: (4) Variáveis Aleatórias
- **13/09 (Sex)**: (4) Variáveis Aleatórias
 - **18/09 (Qua)**: (5) Distribuições de Probabilidade
- **20/09 (Sex)**: (5) Distribuições de Probabilidade
 - **25/09 (Qua)**: **Não haverá aula devido ao SIEPE**
- **27/09 (Sex)**: (5) Distribuições de Probabilidade
 - **02/10 (Qua)**: (5) Distribuições de Probabilidade
- **04/10 (Sex)**: Exercícios
 - **09/10 (Qua)**: *Não haverá aula: Semana Acadêmica*
- **11/10 (Sex)**: *Não haverá aula: Semana Acadêmica*
 - **16/10 (Qua)**: (6) Inferência Estatística - Estimação Pontual
- **18/10 (Sex)**: **Prova 2**

 - **23/10 (Qua)**: (7) Inferência Estatística - Estimação Intervalar
- **25/10 (Sex)**: (8) Inferência Estatística - Testes de Hipóteses
 - **30/10 (Qua)**: Exercícios
- **01/11 (Sex)**: (9) Regressão e Correlação
 - **06/11 (Qua)**: (9) Regressão e Correlação
- **08/11 (Sex)**: Exercícios
 - **13/11 (Qua)**: **Prova 3**
 
- **15/11 (Sex)**: *Feriado: Proclamação da república*
 - **20/11 (Qua)**: (10) Tópicos Especiais
- **22/11 (Sex)**: (10) Tópicos Especiais
 - **27/11 (Qua)**: (10) Tópicos Especiais
- **29/11 (Sex)**: (10) Tópicos Especiais


### Zootecnia

```{r, eval=FALSE, include=FALSE}
## Gera a lista com as datas de todas as aulas. 
##  O resultado do último comando pode ser copiado direto para o documento
datas1 <- seq.Date(as.Date("2019-08-07"), as.Date("2019-11-27"),
                      by = "week")
datas1 <- format.Date(datas1, format = "%d/%m")
datas2 <- seq.Date(as.Date("2019-08-09"), as.Date("2019-11-29"),
                      by = "week")
datas2 <- format.Date(datas2, format = "%d/%m")

cat(paste0("- **", datas1, " (Qua)", "**:\n", "- **",
           datas2, " (Sex)", "**:\n"))
```

- **07/08 (Qua)**: Prof. Stela
- **09/08 (Sex)**: Prof. Stela
 - **14/08 (Qua)**: Prof. Stela
- **16/08 (Sex)**: Prof. Stela
 - **21/08 (Qua)**: (1) Análise Exploratória de Dados
- **23/08 (Sex)**: (1) Análise Exploratória de Dados
 - **28/08 (Qua)**: (2) Medidas de Resumo
- **30/08 (Sex)**: (2) Medidas de Resumo
 - **04/09 (Qua)**: Exercícios
- **06/09 (Sex)**: (3) Probabilidades
 - **11/09 (Qua)**: (3) Probabilidades
- **13/09 (Sex)**: Exercícios
 - **18/09 (Qua)**: **Prova 1**
 
- **20/09 (Sex)**: (4) Variáveis Aleatórias
 - **25/09 (Qua)**: **Não haverá aula devido ao SIEPE**
- **27/09 (Sex)**: (4) Variáveis Aleatórias
 - **02/10 (Qua)**: (5) Distribuições de Probabilidade
- **04/10 (Sex)**: (5) Distribuições de Probabilidade
 - **09/10 (Qua)**: Não haverá aula
- **11/10 (Sex)**: (5) Distribuições de Probabilidade
 - **16/10 (Qua)**: (6) Inferência Estatística - Estimação Pontual
- **18/10 (Sex)**: Exercícios
 - **23/10 (Qua)**: Exercícios
- **25/10 (Sex)**: **Prova 2**

 - **30/10 (Qua)**: (7) Inferência Estatística - Estimação Intervalar
- **01/11 (Sex)**: (7) Inferência Estatística - Estimação Intervalar
 - **06/11 (Qua)**: (8) Inferência Estatística - Testes de Hipóteses
- **08/11 (Sex)**: (8) Inferência Estatística - Testes de Hipóteses
 - **13/11 (Qua)**: (9) Regressão e Correlação
 
- **15/11 (Sex)**: *Feriado: Proclamação da república*
 - **20/11 (Qua)**: Exercícios
- **22/11 (Sex)**: **Prova 3**

 - **27/11 (Qua)**: (10) Tópicos Especiais
- **29/11 (Sex)**: (10) Tópicos Especiais

