---
title: "Cronograma das aulas do curso"
output:
  html_document:
    toc: false
---

```{r setup, include=FALSE, cache=FALSE}
source("knitr_setup.R")
```

Abaixo está o cronograma inicial planejado para as disciplinas (pode
sofrer alterações durante o semetre).

## Escolha a aba de sua turma {.tabset}

### Ciências Sociais (CS)

```{r, eval=FALSE, include=FALSE}
## Gera a lista com as datas de todas as aulas. O resultado do último
## comando pode ser copiado direto para o documento
datas1 <- seq.Date(as.Date("2019-02-19"), as.Date("2019-06-18"),
                      by = "week")
datas1 <- format.Date(datas1, format = "%d/%m")
datas2 <- seq.Date(as.Date("2019-02-21"), as.Date("2019-06-20"),
                      by = "week")
datas2 <- format.Date(datas2, format = "%d/%m")
cat(paste0("- **", datas1, " (Ter)", "**:\n", "- **",
           datas2, " (Qui)", "**:\n"))
```

- **19/02 (Ter)**: Apresentação da disciplina.
- **21/02 (Qui)**: (1) Introdução à análise exploratória de dados.
- **26/02 (Ter)**: (2) Medidas resumo.
- **28/02 (Qui)**: (2) Medidas resumo.
- **05/03 (Ter)**: *Feriado*.
- **07/03 (Qui)**: Exercícios.
- **12/03 (Ter)**: Exercícios.
- **14/03 (Qui)**: (3) Probabilidade.
- **19/03 (Ter)**: Exercícios.
- **21/03 (Qui)**: **Prova 1**

- **26/03 (Ter)**: (3) Variáveis aleatórias.
- **28/03 (Qui)**: Exercícios.
- **02/04 (Ter)**: (4) Distribuições de probabilidade.
- **04/04 (Qui)**: Exercícios.
- **09/04 (Ter)**: Exercícios.
- **11/04 (Qui)**: Exercícios.
- **16/04 (Ter)**: (5) Inferência estatística - estimação pontual.
- **18/04 (Qui)**: Exercícios.
- **23/04 (Ter)**: Exercícios.
- **25/04 (Qui)**: **Prova 2**

- **30/04 (Ter)**: (6) Inferência estatística - estimação intervalar.
- **02/05 (Qui)**: Exercícios.
- **07/05 (Ter)**: Exercícios.
- **09/05 (Qui)**: (7) Inferência estatística - testes de hipótese.
- **14/05 (Ter)**: Exercícios.
- **16/05 (Qui)**: Exercícios.
- **21/05 (Ter)**: (8) Correlação e Regressão.
- **23/05 (Qui)**: Exercícios.
- **28/05 (Ter)**: Exercícios.
- **30/05 (Qui)**: **Prova 3**

- **04/06 (Ter)**: (9) Tópicos especiais.
- **06/06 (Qui)**: Exercícios.
- **11/06 (Ter)**: Exercícios.
- **13/06 (Qui)**: **Prova 4**
- **18/06 (Ter)**: Aula para dúvidas.
- **20/06 (Qui)**: **Feriado**.


### Gestão da Informação (GI)

```{r, eval=FALSE, include=FALSE}
## Gera a lista com as datas de todas as aulas. O resultado do último
## comando pode ser copiado direto para o documento
datas1 <- seq.Date(as.Date("2019-02-18"), as.Date("2019-06-17"),
                      by = "week")
datas1 <- format.Date(datas1, format = "%d/%m")
datas2 <- seq.Date(as.Date("2019-02-20"), as.Date("2019-06-19"),
                      by = "week")
datas2 <- format.Date(datas2, format = "%d/%m")
cat(paste0("- **", datas1, " (Seg)", "**:\n", "- **",
           datas2, " (Qua)", "**:\n"))
```

- **18/02 (Seg)**: Apresentação da disciplina.
- **20/02 (Qua)**: (1) Introdução à análise exploratória de dados.
- **25/02 (Seg)**: (2) Medidas resumo.
- **27/02 (Qua)**: (2) Medidas resumo.
- **04/03 (Seg)**: **Feriado**.
- **06/03 (Qua)**: **Feriado**.
- **11/03 (Seg)**: Exercícios.
- **13/03 (Qua)**: (3) Probabilidades.
- **18/03 (Seg)**: Exercícios.
- **20/03 (Qua)**: **Prova 1**.

- **25/03 (Seg)**: (3) Variáveis aleatórias.
- **27/03 (Qua)**: Exercícios.
- **01/04 (Seg)**: (4) Distribuições de probabilidade.
- **03/04 (Qua)**: Exercícios.
- **08/04 (Seg)**: Exercícios.
- **10/04 (Qua)**: Exercícios.
- **15/04 (Seg)**: (5) Inferência estatística - estimação pontual.
- **17/04 (Qua)**: Exercícios.
- **22/04 (Seg)**: Exercícios.
- **24/04 (Qua)**: **Prova 2**.

- **29/04 (Seg)**: (6) Inferência estatística - estimação intervalar.
- **01/05 (Qua)**: Exercícios.
- **06/05 (Seg)**: Exercícios.
- **08/05 (Qua)**: (7) Inferência estatística - testes de hipótese.
- **13/05 (Seg)**: Exercícios.
- **15/05 (Qua)**: Exercícios.
- **20/05 (Seg)**: (8) Correlação e Regressão.
- **22/05 (Qua)**: Exercícios.
- **27/05 (Seg)**: Exercícios.
- **29/05 (Qua)**: **Prova 3**

- **03/06 (Seg)**: (9) Tópicos especiais.
- **05/06 (Qua)**: Exercícios.
- **10/06 (Seg)**: Exercícios.
- **12/06 (Qua)**: **Prova 4**
- **17/06 (Seg)**: Aula para dúvidas.
- **19/06 (Qua)**: Aula para dúvidas.
