---
title: "Notas"
output:
  html_document:
    toc: false
---

## Escolha a aba de sua turma {.tabset}

### Geologia (GE)

As provas estarão disponíveis para consulta na segunda-feira (10:00 as 18:00 horas) e na 
terça-feira (10:00 às 12:00 horas). As notas serão lançadas no portal na terça-feira.

Notas da prova:

```{r, eval=TRUE, echo=FALSE, warning=FALSE, message=FALSE}

# Pacotes
library(readxl)
library(htmlTable)
library(ggplot2)
library(tidyverse)

# Carregando dados
notas.geo <- read_excel(path = "C:/Users/Luan/Dropbox/UFPR-Aulas/2019-02/Geologia_2019_02/Geologia_RelatoriodeDiariodeClasseExcel.xls", 
                        col_names = TRUE, 
                        sheet = "notas")
notas.geo$P1 <- round(notas.geo$P1, digits = 2)
notas.geo$P2 <- round(notas.geo$P2, digits = 2)
notas.geo$P3 <- round(notas.geo$P3, digits = 2)
notas.geo$Media <- round(notas.geo$Media, digits = 1)
notas.geo$FREQ <- round(notas.geo$FREQ, digits = 0)
notas.geo$STATUS <- (notas.geo$STATUS)
notas.geo$Final <- round(notas.geo$Final, digits = 1)
notas.geo$MediaFinal <- round(notas.geo$MediaFinal, digits = 1)
notas.geo$STATUSFINAL <- (notas.geo$STATUSFINAL)

# Notas
htmlTable(notas.geo[, -c(1, 2, 4)], 
          rnames = FALSE,  
          align = "|c|c|c|c|c|c|c|",
          align.header = "|c|c|c|c|c|c|c|", 
          col.rgroup =  c("none", "#BBBBBB"), 
          header =  paste(c("GRR", 
                            "Frequência", 
                            "Prova 1", 
                            "Prova 2", 
                            "Prova 3", 
                            "Média das Provas", 
                            "Situação Parcial", 
                            "Nota da Final", 
                            "Média Final", 
                            "Situação Final")))

```





### Licenciatura em Química (LQ)

As provas estarão disponíveis para consulta na segunda-feira (10:00 as 18:00 horas) e na 
terça-feira (10:00 às 12:00 horas). As notas serão lançadas no portal na terça-feira.

Notas da prova:

```{r, eval=TRUE, echo=FALSE, warning=FALSE, message=FALSE}

# Carregando dados
notas.qui <- read_excel(path = "C:/Users/Luan/Dropbox/UFPR-Aulas/2019-02/Licenciatura_Quimica_2019_02/Quimica_RelatoriodeDiariodeClasseExcel.xls", 
                        col_names = TRUE, 
                        sheet = "notas")
notas.qui$P1 <- round(notas.qui$P1, digits = 2)
notas.qui$P2 <- round(notas.qui$P2, digits = 2)
notas.qui$P3 <- round(notas.qui$P3, digits = 2)
notas.qui$Media <- round(notas.qui$Media, digits = 1)
notas.qui$FREQ <- round(notas.qui$FREQ, digits = 0)
notas.qui$STATUS <- (notas.qui$STATUS)
notas.qui$Final <- round(notas.qui$Final, digits = 1)
notas.qui$MediaFinal <- round(notas.qui$MediaFinal, digits = 1)
notas.qui$STATUSFINAL <- (notas.qui$STATUSFINAL)

# Notas
htmlTable(notas.qui[, -c(1, 2, 4)], 
          rnames = FALSE,  
          align = "|c|c|c|c|c|c|c|",
          align.header = "|c|c|c|c|c|c|c|", 
          col.rgroup =  c("none", "#BBBBBB"), 
          header =  paste(c("GRR", 
                            "Frequência", 
                            "Prova 1", 
                            "Prova 2", 
                            "Prova 3", 
                            "Média das Provas", 
                            "Situação Parcial", 
                            "Nota da Final", 
                            "Média Final", 
                            "Situação Final")))

```





### Zootecnia (ZO)

As provas estarão disponíveis para consulta na segunda-feira (10:00 as 18:00 horas) e na 
terça-feira (10:00 às 12:00 horas). As notas serão lançadas no portal na terça-feira.

Notas da prova:
```{r, eval=TRUE, echo=FALSE, warning=FALSE, message=FALSE}

# Carregando dados
notas.zoo <- read_excel(path = "C:/Users/Luan/Dropbox/UFPR-Aulas/2019-02/Zootecnia_2019_02/Zootecnia_RelatoriodeDiariodeClasseExcel.xls", 
                        col_names = TRUE, 
                        sheet = "notas")
notas.zoo$P1 <- round(notas.zoo$P1, digits = 2)
notas.zoo$P2 <- round(notas.zoo$P2, digits = 2)
notas.zoo$P3 <- round(notas.zoo$P3, digits = 2)
notas.zoo$Media <- round(notas.zoo$Media, digits = 1)
notas.zoo$FREQ <- round(notas.zoo$FREQ, digits = 0)
notas.zoo$STATUS <- (notas.zoo$STATUS)
notas.zoo$Final <- round(notas.zoo$Final, digits = 1)
notas.zoo$MediaFinal <- round(notas.zoo$MediaFinal, digits = 1)
notas.zoo$STATUSFINAL <- (notas.zoo$STATUSFINAL)



# Notas
htmlTable(notas.zoo[, -c(1, 2, 4)], 
          rnames = FALSE,  
          align = "|c|c|c|c|c|c|c|",
          align.header = "|c|c|c|c|c|c|c|", 
          col.rgroup =  c("none", "#BBBBBB"), 
          header =  paste(c("GRR", 
                            "Frequência", 
                            "Prova 1", 
                            "Prova 2", 
                            "Prova 3", 
                            "Média das Provas", 
                            "Situação Parcial", 
                            "Nota da Final", 
                            "Média Final", 
                            "Situação Final")))

```




